【裁判字號】    98,消債更,59
【裁判日期】    980629
【裁判案由】    更生
【裁判全文】
臺灣桃園地方法院民事裁定            98年度消債更字第59號
聲  請  人
即  債務人  甲○○
代  理  人  李宏文律師
上列當事人聲請消費者債務清理事件，本院裁定如下：
    主  文
債務人甲○○自中華民國九十八年六月三十日十八時起開始更生
程序。
命司法事務官進行本件更生程序。
    理    由
一、按法院開始更生程序之裁定，應載明其年、月、日、時，並
    即時發生效力。次按法院裁定開始更生或清算程序後，得命
    司法事務官，進行更生或清算程序，必要時，得選任律師、
    會計師或其他適當之自然人或法人一人為監督人或管理人。
    消費者債務清理條例第45條第1 項、第16條第1 項分別定有
    明文。
二、本件聲請人即債務人聲請意旨略以：其因不能清償債務情事
    ，於民國95年間曾依「中華民國銀行公會會員辦理消費金融
    案件無擔保債務協商機制」，以書面向最大債權金融機構中
    國信託商銀請求共同協商債務清償方案，並於95年6 月協商
    成立，聲請人每月應繳金額為新臺幣（下同）20,617元，自
    95年7 月起繳款。然聲請人於協商當時任職於秘密花園汽車
    旅館，每月平均收入僅約18,000元，若繳納上開每月應償還
    金額，已無法維持自己與二子之生活，又聲請人於95年9 月
    失業，終無力繳款，遂於95年11月毀諾，上開情事並非聲請
    人主觀上惡意不履行協議，實係客觀上有不可歸責於聲請人
    之事由發生。又聲請人無擔保或無優先權之債務總額未逾一
    千二百萬元，復未經法院裁定開始清算程序或宣告破產，爰
    聲請更生等語。
三、經查，聲請人所主張之上開事實，業據其提出與中國信託商
    業銀行之協議書影本、財團法人金融聯合徵信中心當事人查
    詢個人資料（信用報告）回覆書、財政部臺灣省北區國稅局
    財產歸屬資料清單、綜合所得稅各類所得資料清單、勞工保
    險被保險人投保資料表、水電瓦斯等各類生活必須支出之帳
    單、收據、戶謄謄本、存摺影本、土地建物登記簿謄本等證
    明文件為證，經核與其陳述相符，準此，堪認其情形與消費
    者債務清理條例第151 條第5 項但書「因不可歸責於己之事
    由，至履行顯有重大困難」之規定相符。又查，聲請人現負
    債總額約為5,532,032 元，而以聲請人目前之財產狀況和每
    月15,000元之收入，於扣除必要生活費用、扶養費用支出後
    所餘數額，衡諸上開債務總數，其顯有不能清償債務之情事
    ，此外，本件又查無聲請人有消費者債務清理條例第6 條第
    3項、第8 條或第46條各款所定駁回更生聲請之事由存在，
    則其聲請更生，應屬有據，並依首揭規定命司法事務官進行
    本件更生程序，爰裁定如主文。
中    華    民    國    98    年    6     月    29    日
                      民事第三庭    法  官  林曉芳
上為正本係照原本作成
本件不得抗告
本裁定已於98年6月30日17時公告。
中    華    民    國    98    年    6     月    30    日
                                    書記官  邱飛鳴
備註：關於更生方案之「認可」，本院必實際依聲請人之收入、
      資產狀況詳細評估，必認為公允始予認可，非依債權總額
      打折認定，請慎提更生方案。
備註：依消費者債務清理條例第61條、第65條之規定：若債務人
      提出之更生方案未經債權人會議同意可決、亦未經法院裁
      定認可者，應開始「清算程序」。屆時債務人所有之全部
      財產均將「拍賣變價」分配予債權人；且法院得依利害關
      係人之聲請或依職權限制債務人之生活；債務人公私法上
      之資格或權利將受限，不得從事擔任某些職務或某些特定
      業務之從業人員、不得經營某些特定營業或為某些特定交
      易行為、或會喪失某些特定資格；而若查明債務人有消費
      者債務清理條例第133條、第134條各款所規定之情事（例
      如經查明債務人有因浪費、賭博或其他投機行為，致財產
      顯然減少、負擔過重債務；或普通債權人之分配額低於債
      務人聲請前二年可處分所得扣除自己及依法應受其扶養者
      所必要生活費用之數額），本院將為「不免責」之裁定。


司法院資訊處製作；財團法人民間司法改革基金會備份。
